臺灣高雄地方法院刑事判決　　　　　　　 96年度訴字第215號
公　訴　人　臺灣高雄地方法院檢察署檢察官
被　　　告　乙○○
上列被告因違反毒品危害防制條例案件，經檢察官提起公訴（95
年度毒偵字第9519號），本院判決如下：
    主  文
乙○○施用第一級毒品，累犯，處有期徒刑壹年，扣案之海洛因
參包（驗後合計淨重肆拾陸點壹捌公克，含殘留海洛因難以剝離
之包裝袋參個），沒收銷燬之。又施用第二級毒品，累犯，處有
期徒刑捌月，扣案之甲基安非他命陸包（驗後合計淨重拾點柒陸
伍公克，含殘留甲基安非他命難以剝離之包裝袋陸個）沒收銷毀
之。應執行有期徒刑壹年陸月，扣案之海洛因參包（驗後合計淨
重肆拾陸點壹捌公克，含殘留海洛因難以剝離之包裝袋參個）及
甲基安非他命陸包（驗後合計淨重拾點柒陸伍公克，含殘留甲基
安非他命難以剝離之包裝袋陸個），均沒收銷燬之。
    事  實
一、乙○○曾因施用毒品案件，經本院以民國89年度訴字第1076
    號判處有期徒刑1 年，並經臺灣高等法院高雄分院以89年度
    上訴字第1014號駁回上訴確定，於92年3 月13日縮短刑期執
    行完畢。又因施用毒品案件，經本院裁定送觀察、勒戒後，
    認有繼續施用毒品之傾向，再經本院裁定令入戒治處所施以
    強制戒治1 年，於91年4 月17日強制戒治執行完畢釋放。詎
    仍不知戒絕警惕，於前開戒治執行完畢釋放後5 年內，分別
    基於施用第一、二級毒品之犯意，於95年11月21日上午某時
    ，在其友人「忠仔」位於高雄市前鎮區之住處，先以將海洛
    因置入香菸後點燃之方式，施用第一級毒品海洛因1 次，再
    以燒烤玻璃球之方式，施用第二級毒品甲基安非他命1 次。
    嗣為警於95年11月21日下午2 時許在高雄縣鳳山市○○路
    326 巷1-2 號3 樓內查獲，並扣得第一級毒品海洛因3 包（
    驗後合計淨重46.18 公克），第二級毒品甲基安非他命6 包
    （驗後合計淨重10.765公克），且經採尿送驗後，呈嗎啡及
    甲基安非他命陽性反應，始查悉上情。
二、案經高雄市政府警察局前鎮分局報請臺灣高雄地方法院檢察
    署檢察官偵查起訴。
    理  由
一、本件被告乙○○所犯係死刑、無期徒刑、最輕本刑為3 年以
    上有期徒刑以外之罪，其於準備程序中就被訴事實為有罪之
    陳述，經法官告知簡式審判程序之旨，並聽取公訴人及被告
    之意見後，合議庭認宜進行簡式審判程序，爰依刑事訴訟法
    第273 條之1 第1 項規定，裁定由受命法官獨任進行簡式審
    判程序，合先敘明。
二、訊據被告對上揭事實於本院審理時坦承不諱，而被告於上開
    時地，經警採集尿液送驗結果，呈嗎啡、甲基安非他命陽性
    反應，有高雄市立凱旋醫院濫用藥物尿液檢驗報告1 份在卷
    可憑。又扣案之白色粉末3 包，經鑑定後確含海洛因成分，
    有法務部調查局95年12月31日調科壹字第09523052960 號鑑
    定書附卷可稽（見本院卷第31頁），再扣案之白色晶體6 包
    ，經鑑定後確含甲基安非他命成分，有高雄醫學大學附設中
    和紀念醫院檢驗報告6 份在卷可查（見本院卷第34頁至第39
    頁），顯見被告上開自白應與事實相符，自得為認定被告犯
    罪之依據。再被告前因施用毒品案件，經本院裁定送觀察、
    勒戒後，認有繼續施用毒品之傾向，再經本院裁定令入戒治
    處所施以強制戒治1 年，於91年4 月17日強制戒治執行完畢
    釋放等情，有臺灣高等法院被告前案紀錄表、刑案資料查註
    紀錄表、全國施用毒品案件紀錄表、受觀察勒戒人毒品及前
    科紀錄簡列表附卷可考。綜上所述，被告於強制戒治執行完
    畢釋放後5 年內再犯毒品危害防制條例第10條第1 項、第2
    項之罪，應堪認定。
三、按海洛因、甲基安非他命分別係毒品危害防制條例第2條第
    2項第1款、第2款所稱之第一級、第二級毒品，不得持有、
    施用，被告竟持以施用，核其所為，係犯毒品危害防制條例
    第10條第1項、第2項之罪。被告持有第一、二級毒品後進而
    施用，其持有之低度行為，應為施用毒品之高度行為所吸收
    ，不另論罪。被告所犯上開2 罪，犯意個別，行為互殊，應
    分論併罰。被告前因施用毒品案件，經本院以89年度訴字第
    1076號判處有期徒刑1 年，並經臺灣高等法院高雄分院以89
    年度上訴字第1014號駁回上訴確定，於92年3 月13日縮短刑
    期執行完畢，有臺灣高等法院被告前案紀錄表在卷可稽，其
    於有期徒刑執行完畢後，5 年內故意再犯本件有期徒刑以上
    之罪，係屬累犯，應依刑法第47條第1 項規定加重其刑。爰
    審酌被告前因違反毒品危害防制條例案件，經觀察、勒戒及
    強制戒治後，仍未能徹底戒絕毒品，再犯本件施用毒品罪，
    顯見其無戒毒悔改之意，惟念其施用毒品，乃戕害一己之健
    康，所為尚未害及他人，及於犯罪後坦承犯行，犯罪後態度
    尚佳等一切情狀，就所犯上開2 罪，分別量處如主文所示之
    刑，並定應執行之刑。又扣案之海洛因3 包（驗後合計淨重
    46.18 公克）、甲基安非他命6 包（驗後合計淨重10.765公
    克），為毒品危害防制條例第2 條第2 項之毒品（包裝袋因
    分別沾有海洛因、甲基安非他命殘渣，該殘渣已難以與包裝
    袋分離），應依同條例第18條第1 項前段規定，宣告沒收銷
    燬之。再被告供述其以香菸燒烤方式吸食海洛因、以玻璃球
    吸食甲基安非他命（見本院卷第118 頁），而扣案如附表編
    號1 至8 等物，被告否認係其所有，亦無證據證明係被告所
    有之物，且與被告施用海洛因、甲基安非他命之犯行，並無
    任何關連性，自不得宣告沒收。至鑑驗所耗損之毒品，既已
    費失，自無庸宣告沒收銷燬，附此敘明。
四、臺灣高雄地方法院檢察署以96年度毒偵字第658 號併案要旨
    略以：被告分別基於施用第一、二級毒品之犯意，於95年10
    月31日晚上9 時30分許往前回溯24小時內某時，在某不詳處
    所，分別施用第一級毒品海洛因及第二級毒品甲基安非他命
    各1 次，嗣於95年10月31日下午5 時許，在高雄市○鎮區○
    ○街14巷4 之1 號內，為警查獲，並經採尿送驗呈嗎啡及甲
    基安非他命陽性反應，因認被告涉毒品危害防制條例第10條
    第1 項、第2 項之罪嫌，且此部份犯行，與前開起訴部分，
    有集合犯之實質上一罪關係等語。惟查，被告於本院審理時
    自承其於95年11月21日上午某時，在其友人「忠仔」位於高
    雄市前鎮區之住處，先以將海洛因置入香菸後點燃之方式，
    施用第一級毒品海洛因1 次，再以燒烤玻璃球之方式，施用
    第二級毒品甲基安非他命1 次，詎95年10月31日施用毒品之
    犯行，時間相距約20日，已難認其有反覆施用，況被告上開
    施用毒品之行為，已因遭警查獲而中斷，實難認兩者之間係
    基於一個施用毒品之意思決定而為一個施用毒品行為之包括
    一罪，自難論以集合犯或接續犯；又連續犯之規定，業經修
    法刪除，自95年7 月1 日起刑法採一罪一罰，是本件被告95
    年10月31日晚上9 時30分許往前回溯24小時內某時施用海洛
    因、甲基安非他命之犯行，核與本件起訴部分，並無集合犯
    、接續犯或連續犯之包括一罪關係，本院無法併予審理，是
    前開併辦部分，應退回移送機關另為適當之處理。
據上論斷，應依刑事訴訟法第299 條第1 項前段、第273 條之1
第1 項、毒品危害防制條例第10條第1 項、第2 項、第18條第1
項前段，刑法第11條、第47條第1 項、第51條第5 款，判決如主
文。
本案經檢察官甲○○到庭執行職務。
中　　華　　民　　國　　96　　年　　5 　　月　　9 　　日
                  刑事第十二庭  法　官  洪能超
以上正本證明與原本無異。
如不服本判決，應於判決送達後10日內，向本院提出上訴狀。
中　　華　　民　　國　　96　　年　　5 　　月　　9 　　日
                                書記官  曾小玲
附錄本案論罪科刑應適用之法條
毒品危害防制條例第10條
施用第一級毒品者，處6 月以上5 年以下有期徒刑。
施用第二級毒品者，處3 年以下有期徒刑。
附表
┌─────┬────────────┬───────────┐
│ 編號     │        扣案物          │      數量            │
├─────┼────────────┼───────────┤
│   1      │     電子磅秤           │      1台             │
├─────┼────────────┼───────────┤
│   2      │     電動攪拌機         │      1台             │
├─────┼────────────┼───────────┤
│   3      │     空夾鏈袋           │      3包             │
├─────┼────────────┼───────────┤
│   4      │     注射針筒           │      6支             │
├─────┼────────────┼───────────┤
│   5      │     塑膠鏟管           │      4支             │
├─────┼────────────┼───────────┤
│   6      │     聯絡電話簿         │      1本             │
├─────┼────────────┼───────────┤
│   7      │     帳冊               │      1本             │
├─────┼────────────┼───────────┤
│   8      │     新臺幣             │      27000元         │
└─────┴────────────┴───────────┘
